臺灣彰化地方法院民事裁定　　　　　 100年度消債聲字第25號
聲　請　人
即債務人　　嚴淑慧
相　對　人
即債權人　　國泰世華商業銀行股份有限公司
法定代理人　汪國華
訴訟代理人　吳俊鴻
相　對　人
即債權人　　花旗(台灣)商業銀行股份有限公司
法定代理人　管國霖
相　對　人
即債權人　　澳商澳盛銀行集團股份有限公司台北分公司
法定代理人　經天瑞
相　對　人
即債權人　　渣打國際商業銀行股份有限公司
法定代理人　曾璟璇
相　對　人
即債權人　　豐（台灣）商業銀行股份有限公司
法定代理人　李鐘培
相　對　人
即債權人　　玉山商業銀行股份有限公司
法定代理人　曾國烈
訴訟代理人　洪瑞霞
相　對　人
即債權人　　中國信託商業銀行股份有限公司
法定代理人　辜濂松
相　對　人
即債權人　　台新國際商業銀行股份有限公司
法定代理人　蔡榮棟
上列聲請人即債務人聲請消費者債務清理事件，本院裁定如下：
    主  文
債務人嚴淑慧不免責。
    理  由
一、按「法院為終止或終結清算程序之裁定確定後，除別有規定
    外，應以裁定免除債務人之債務」；又「法院裁定開始清算
    程序後，債務人有薪資、執行業務所得或其他固定收入，而
    普通債權人之分配總額低於債務人聲請清算前二年間，可處
    分所得扣除自己及依法應受其扶養者所必要生活費用之數額
    者，法院應為不免責之裁定。但債務人證明經普通債權人全
    體同意者，不在此限。」；暨「債務人有下列各款情形之一
    者，法院應為不免責之裁定，但債務人證明經普通債權人全
    體同意者，不在此限：一、於7年內曾依破產法或本條例規
    定受免責。二、隱匿、毀損應屬清算財團之財產，或為其他
    不利於債權人之處分。三、捏造債務或承認不真實之債務。
    四、因浪費、賭博或其他投機行為，致財產顯然減少或負擔
    過重之債務，而生開始清算之原因。五、於清算聲請前1年
    內，已有清算之原因，而隱瞞其事實，使他人與之為交易致
    生損害。六、明知已有清算原因之事實，非基於本人之義務
    ，而以特別利於債權人中之一人或數人為目的，提供擔保或
    消滅債務。七、隱匿、毀棄、偽造或變造帳簿或其他會計文
    件之全部或一部，致其財產之狀況不真確。八、故意於財產
    及收入狀況說明書為不實之記載，或有其他故意違反本條例
    所定義務之行為。」，消費者債務清理條例第132條、第133
    條與第134條分別定有明文。
二、查債務人聲請消費者債務清理之更生事件，前經本院裁定開
    始更生程序，並因程序中債務人未依限提出更生方案，合於
    消費者債務清理條例第53條第1、3項，致生更生程序無法進
    行之情事，爰由本院裁定開始清算程序，經司法事務官進行
    程序，調查債務人可供清算之財產，僅有存款新臺幣23元，
    且債務人之配偶名下並無財產，債務人無民法第1030條之1
    規定之夫妻剩餘財產差額分配請求權可資行使，有清算財團
    之財產係不敷清償財團費用、財團債務之情事，爰裁定清算
    程序終止在案等情，已經本院核卷屬實，債權人並未受償分
    文。又本院函詢債權人即相對人是否予以債務人免責？均係
    受覆要求不予免責，並提出債務人刷卡消費紀錄附卷主張：
    債務人負債原因大都為大量預借現金、餘額代償、百貨量販
    、通訊電話費、大型購物中心、專案分期消費、電視分期購
    物、代繳保險費、加油、連鎖藥局、雜貨百貨等比例上眾多
    ．客觀上容非生活必要之不當、奢侈消費，殆合於前揭消費
      者債務清理條例第134條第4款之情事，而應為不免責之裁
      定等語，堪予採取。此外，債務人對本院函詢是否應予其
      免責，亦逾期未具狀表示意見，綜上，本院爰為不免責之
      裁定如主文所示。
中    華    民    國    100    年    10   月    3 日
                  民事第三庭    法  官    洪榮謙
以上正本係照原本作。
如不服本裁定，應於裁定送達後10日內，以書狀向本院提出抗告
，並繳納抗告費用新台幣1千元。
中    華    民    國    100     年    10  月    3  日
                                書記官     蔡亦鈞